【裁判字號】    99,聲,523
【裁判日期】    991207
【裁判案由】    停止執行
【裁判全文】
臺灣臺北地方法院民事裁定               99年度聲字第523號
聲  請  人  吳忠祥
相  對  人  吳承一
上列當事人間聲請停止執行事件，本院裁定如下：
    主  文
聲請人供擔保新臺幣拾伍萬仟伍佰柒拾陸元後，本院九十九
年度司執字第一０八０二七號執行事件之強制執行程序，於本院
九十九年度北簡字第八六一一號確認本票債權不存在事件判決確
定前，應暫予停止。
    理  由
一、按發票人主張本票係偽造、變造者，於前條裁定送達後20日
    內，得對執票人向為裁定之法院提起確認之訴；發票人主張
    本票債權不存在而提起確認之訴不合於第一項之規定者，法
    院依發票人之聲請，得許其提供相當並確實之擔保，停止強
    制執行，非訟事件法第195條第1項、第3項分別定有明文。
    次按法院依強制執行法第18條第2項定擔保金額而准許停止
    強制執行之裁定者，該項擔保係備供債權人因停止執行所受
    損害之賠償，其數額應依標的物停止執行後，債權人未能即
    時受償或利用該標的物所受之損害額，或其因另供擔保強制
    執行所受之損害額定之，非以標的物之價值或其債權額為依
    據（最高法院86年度臺抗字第442號裁判要旨參照）。
二、本件聲請意旨略以：相對人以鈞院99年度司票字第3834號裁
    定、99年度審抗字第138號民事裁定聲請強制執行聲請人財
    產，經鈞院以99年司執字第108027號案件執行中，惟聲請人
    已在鈞院對相對人提起99年度北簡字第8611號確認本票債權
    不存在等事件為由，聲請裁定停止鈞院99年司執字第108027
    號執行事件之強制執行等語。
三、經核聲請人上開聲請意旨，業有本院99年度北簡字第8611號
    民事判決（已於民國99年11月30日判決，尚未確定）在卷可
    稽，並經本院調取該執行卷宗審究後，認為聲請人之聲請合
    於前開規定，應予准許。本院審酌聲請人所提起確認本票債
    權不存在之訴，訴訟標的逾150萬元，參考各級法院辦案期
    限實施要點規定，第二、三審通常程序審判案件之期限為2
    年、1年，預估為聲請人獲准停止執行因而致相對人執行延
    宕之期間，再以停止執行債權額按法定利率年息5％計算約
    為35萬3576元（即00000005％3＝353576，元以下四捨
    五入），爰以此數作為相對人因聲請人提起確認本票債權不
    存在之訴訟，因而停止執行致未能即時受償之損害額。
四、依非訟事件法第195條第3項，裁定如主文。
中    華    民    國    99    年    12    月    7     日
                  民事第三庭    法  官  孫正華
以上正本係照原本作成。
如不服本裁定應於送達後10日內向本院提出抗告狀，並繳納抗告
費新台幣1,000元。
中    華    民    國    99    年    12    月    7     日
                                書記官  林秀娥

司法院資訊處製作；財團法人民間司法改革基金會備份。
